Inventaris van de archieven van de Nederlandse Ambassade in Frankrijk te Parijs, 1943-1955; Consulaat te Parijs, 1945-1954; Nederlandse Missie te Parijs, 1932-1950
Nationaal Archief, Den Haag
- AMBASSADE TE PARIJS (1943-1955)
  - ECONOMIE, ARBEID EN MIGRATIE, 6
    - Stukken betreffende het uitwisselen van informatie met het ministerie van Buitenlandse Zaken over de betaling in dollars van het handelsverkeer tussen Nederland en de Amerikaans-Britse zone in Duitsland, 1945-1947.; 1058; 1 omslag
    - Stukken betreffende de voorbereiding op en deelname aan de Conferentie van Parijs over de Duitse herstelbetalingen (z.g. Reparatie Conferentie) van 9 nov. - 21 dec. 1945 en de ondertekening en goedkeuring van het Accoord voorHerstelbetaling en bijbehorende Slotacte, 1945-1949.; 1059; 1 pak
    - Stukken betreffende het opleidingscentrum 'Meridon' in verband met de emigratie van Nederlandse boeren naar Frankrijk, de behandeling van de problematiek rondom de emigratie van Nederlandse boeren naar Frankrijk en het verlenen van medewerking aan de totstandkoming van een overeenkomst over de emigratie van Nederlandse boeren, de uitwisseling van stagiares en het sluiten van een arbeidsverdrag met Frankrijk, 1945-1951.; 1060; 1 omslag
    - Stukken betreffende de uitvoering van instructies van het ministerie van Buitenlandse Zaken over de na-inlevering van Nederlands bankpapier, 1945-1951.; 1061; 1 pak
    - Stukken betreffende het Nederlands-Frans Handelsaccoord en het handelsverkeer, 1945-1952.; 1062-1066; 3 omslagen en 2 pakken
      - 1945-1946, 1062
      - 1947, 1063; pak
      - 1948, 1064; pak
      - 1949, 1065
      - 1950-1952, 1066
    - Stukken betreffende de vertegenwoordiging van handelssecretaris M. Wijnaendts in de sub-commissie van het Emergency Economic Committee for Europe, 1946.; 1067; 1 omslag
    - Stukken betreffende de behandeling van het rapport van handelssecretaris M. Wijnaendts over zijn dienstreis in Frans Noord-Afrika en de mogelijkheid aldaar als afzetgebied voor de Nederlandse industrie, 1946-1947.; 1068; 1 omslag
    - Stukken betreffende de vertegenwoordiging en werkzaamheden van het commissariaat-generaal voor de Recuperatie (commissariaat- generaal voor de Nederlandse economische belangen in Duitsland), 1946-1947.; 1069; 1 omslag
    - Stukken betreffende het onderzoek naar de toepassing van art. 61 van de nieuwe Franse Pachtwet voor buitenlandse pachters en de gevolgen voor de emigratie van Nederlandse boeren, 1946-1950.; 1070; 1 omslag
    - Stukken betreffende de behandeling van diverse aangelegenheden, verband houdende met de gevolgen van de herwaardering van de Franse franc, 1946-1951.; 1071; 1 omslag
    - Stukken betreffende het Nederlands-Frans Betalingsakkoord, 1946-1951.; 1072; 1 omslag
    - Stukken betreffende het overleg met het ministerie van Buitenlandse Zaken en het directoraat-generaal voor de Buitenlandse Economische Betrekkingen over het 'Plan Monnet', een plan voor het herstel en de wederopbouw van Frankrijk, 1946-1951.; 1073; 1 omslag
    - Stukken betreffende het verstrekken van inlichtingen aan diverse instanties over de regelingen rondom de zich in Frankrijk bevindende Nederlandse effecten, 1946-1952.; 1074; 1 omslag
    - Stukken betreffende het Internationaal Octrooibureau, 1946-1952; 1075; 1 omslag
    - Stukken betreffende het verlenen van medewerking aan de verstrekking van werkvergunningen voor Nederlandse musici en artiesten werkzaam in Frankrijk, 1947-1948.; 1076; 1 omslag
    - Stukken betreffende de medevoorbereiding van de ondertekening van het Protocol en Accoord inzake de opheffing van het Internationale Orgaan voor de Ruhr, 1948-1951.; 1077; 1 pak
    - Stukken betreffende het uitwisselen van informatie met het ministerie van Buitenlandse Zaken over de handelsbesprekingen en handelsakkoorden van Frankrijk met andere landen, 1948-1951.; 1078-1083; 5 omslagen en 1 pak
      - Algemeen, 1948-1951, 1078
      - Nederland, 1948-1951, 1079
      - Italië en de Benelux, 1949-1951, 1080; pak
      - Duitsland, 1949-1950, 1081
      - België, 1949-1951, 1082
      - Indonesië, 1950-1951, 1083
    - Stukken betreffende het overleg met diverse instanties over de Frans-Italiaanse Tolunie, 1949-1950.; 1084; 1 omslag
    - Stukken betreffende het uitwisselen van informatie met het Nederlandse en Franse ministerie van Buitenlandse Zaken over de Nederlandse kapitaalbelangen in en het handelsverkeer met Oost-Duitsland, 1949-1951.; 1085; 1 omslag
    - Stukken betreffende de uitvoering van circulaires van het ministerie van Buitenlandse Zaken over verlate en na-aanmelding van Nederlandse effecten ex art. 81 Besluit Herstel Rechtsverkeer, 1949-1952.; 1086; 1 omslag
    - Stukken betreffende de bemiddeling bij het uitzenden van Nederlandse specialistische arbeidskrachten naar Noord-Afrika, 1950-1951.; 1087-1088; 2 omslagen
      - Algerije, 1087
      - Marokko, 1088
    - Stukken betreffende de vrijgave van Nederlandse activa (vijandelijk vermogen) in Frankrijk, 1951-1952.; 1089; 1 omslag
  - SOCIALE AANGELEGENHEDEN, 7
    - Stukken betreffende de behandeling van de problematiek rondom de repatriëring van Indonesiërs uit Nieuw Caledonië, 1943-1951.; 1090; 1 omslag
    - Stukken betreffende het verstrekken van inlichtingen aan het ministerie van Buitenlandse Zaken over de Frans-Russische Bijstandsovereenkomst van 10 december 1944, 1091; 1 omslag
    - Stukken betreffende de behandeling van de problematiek rondom de voortzetting van de exploitatie van het Nederlandse studentenhuis 'Juliana-stichting' te Parijs, 1945-1951.; 1092; 1 pak
    - Procesverbaal van het verdrag tussen Nederland en Frankrijk regelende de sociale zekerheid voor Belgen, Engelsen, Italianen, Polen, Saarlanders, Tchechoslowaken en Luxemburgers woonachtig in Nederland en Frankrijk, met geleidebrief, 1951.; 1093; 1 omslag
    - Stukken betreffende de Franse betrokkenheid bij de hulpverlening met betrekking tot de overstromingsramp van 1953 in Nederland, 1953-1954.; 1094-1095; 1 pak en 1 deel
      - Giftenregister, 1953, 1094
      - Correspondentie, 1953-1954, 1095; pak
  - CULTURELE AANGELEGENHEDEN EN VOORLICHTING, 8
    - Stukken betreffende de Nederlandse deelname aan het Internationale Filmfestival te Cannes, 1946-1951.; 1096; 1 omslag
    - Stukken betreffende het verlenen van medewerking aan de bekendmaking van Nederlandse letterkundige werken in Frankrijk, 1946-1951.; 1097; 1 omslag
    - Stukken betreffende het Cultureel Accoord tussen Nederland en Frankrijk, 1946-1952.; 1098-1099; 2 omslagen
      - Totstandkoming, 1946-1947, 1098
      - Viering van het vijfjarig bestaan, 1951-1952, 1099
    - Stukken betreffende het organiseren en evalueren van de bloemententoonstelling 'La Fleur Hollandaise' te Parijs in samenwerking met de Franse autoriteiten, 1947-1949.; 1100; 1 omslag
    - Stukken betreffende de besprekingen over de instelling en werkzaamheden van een Nederlands lectoraat aan de universiteit van Straatsburg, 1947-1951.; 1101; 1 omslag
    - Verslag van de op de ambassade gehouden persconferentie op 19 december 1948 over de onafhankelijkheidsverklaring van Indonesië, met bijlage, 1102; 1 omslag
    - Stukken betreffende het uitwisselen van informatie met het ministerie van Buitenlandse Zaken over de culturele betrekkingen van Frankrijk met andere landen, 1949-1950.; 1103; 1 omslag
    - Stukken betreffende het organiseren van Nederlandse culturele manifestaties in Le Hâvre en Straatsburg en de verslaglegging hiervan, 1949-1951.; 1104-1105; 2 omslagen
      - Le Hâvre, 1949-1950, 1104
      - Straatsburg, 1950-1951, 1105
    - Stukken betreffende de bemiddeling bij het beschikbaar stellen van studiebeurzen door het ministerie van Onderwijs, Kunsten en Wetenschappen voor Algerijnse studenten die studeren in Nederland, 1950-1951.; 1106; 1 omslag
  - STAATKUNDE EN LANDSVERDEDIGING, 9
    - Stukken betreffende de besprekingen over de Franse en Europese binnen- en buitenlandse politiek ten aanzien van Duitsland tijdens en na de Tweede Wereldoorlog en de politieke en economische positie, status en situatie van en in het na-oorlogse Duitsland, 1944-1951.; 1107-1116; 8 pakken en 2 omslagen
      - 1944-1945, 1107
      - 1946 jan. - 1946 aug., 1108
      - 1946 sept. - 1946 dec., 1109; omslag
      - 1946-1947, 1110
      - 1948 jan. - 1948 juni, 1111
      - 1948 juli - 1948 nov., 1112
      - 1948-1949, 1113
      - 1949 apr. - 1949 mei, 1114
      - 1949 juni - 1949 aug., 1115
      - 1949-1951, 1116; omslag
    - Stukken betreffende het verstrekken van inlichtingen aan het ministerie van Buitenlandse Zaken over de ontwikkelingen in de Franse binnenlandse politiek, 1944-1951.; 1117-1118; 2 pakken
      - 1944-1947, 1117
      - 1948-1951, 1118
    - Stukken betreffende het verstrekken van informatie aan het ministerie van Buitenlandse Zaken over de betrekkingen tussen Frankrijk, Syrië en Libanon, 1945-1949.; 1119; 1 omslag
    - Stukken betreffende het overleg met het ministerie van Buitenlandse Zaken over de betrekkingen tussen Nederland en Indonesië en het Franse standpunt in de Indonesische kwestie in verband met de behandeling van deze kwestie in de Veiligheidsraad van de Verenigde Naties (de Commissie van Goede Diensten), 1945-1951.; 1120-1124, 3600; 5 pakken, 1 omslag
      - 1945-1946, 1120
      - 1946-1947, 1121
      - 1948 tot sept., 1122
      - 1948 vanaf okt., 1123
      - 1948-1949, 3600; omslag
      - 1950-1951, 1124
    - Stukken betreffende het voeren van overleg met het ministerie van Buitenlandse Zaken over Indo-China, 1945-1951.; 1125; 1 pak
    - Stukken betreffende de behandeling van de problematiek rondom de politieke zelfstandigheid van het Saargebied en de economische aansluiting bij Frankrijk, 1946-1951.; 1127; 1 omslag
    - Stukken betreffende de diplomatieke betrekkingen tussen Frankrijk en Spanje, 1946-1951.; 1128; 1 omslag
    - Stukken betreffende het overleg met het ministerie van Buitenlandse Zaken over de internationale besprekingen over grenscorrecties met Duitsland, 1946-1951.; 1129-1130; 1 pak en 1 omslag
      - 1946-1947, 1129
      - 1948-1951, 1130; pak
    - Stukken betreffende het verstrekken van inlichtingen aan het ministerie van Buitenlandse Zaken over de Franse buitenlandse politiek, 1946-1951.; 1131; 1 omslag
    - Stukken betreffende het voeren van overleg met het ministerie van Buitenlandse Zaken over de Vier-Mogendheden-conferenties met als doel het sluiten van afzonderlijke vredesverdragen, 1946-1951.; 1132-1136; 3 pakken en 2 omslagen
      - te Parijs, 1946-1947, 1132
      - te Parijs, 1946-1951, 1133
      - te Parijs, 1949, 1134; omslag
      - te Parijs, 1950-1951, 1135
      - te Londen, 1947, 1136; omslag
    - Stukken betreffende het uitwisselen van informatie met het ministerie van Buitenlandse Zaken over het door de Franse regering in te nemen standpunt inzake de erkenning van de staat Israël (Palestina) en de bescherming van de heilige plaatsen in en rond Jeruzalem, 1947-1950.; 1137; 1 omslag
    - Stukken betreffende de aanwezigheid van Franse militaire observeurs in Indonesië, 1947-1950.; 3641; 1 omslag
    - Stukken betreffende het overleg met het ministerie van Buitenlandse Zaken over de totstandkoming van het Verdrag van Brussel, een verdrag tussen de Beneluxlanden, Frankrijk en Engeland over economische, militaire en politieke samenwerking in Europa, 1948.; 1138; 1 pak
    - Stukken betreffende de besprekingen (conferenties) te Londen en Parijs tussen de ministers van Buitenlandse Zaken van Frankrijk, Engeland en de Verenigde Staten over de Duitse kwestie, 1949-1951.; 1139; 1 pak
    - Stukken betreffende het verstrekken van inlichtingen aan de minister van Buitenlandse Zaken met betrekking tot de herbewapening van Duitsland, 1949-1951.; 1140; 1 omslag
    - Stukken betreffende de Frans-Britse militaire samenwerking in Midden-Afrika, 1950-1951.; 1141; 1 omslag
    - Stukken betreffende de politieke hervormingen in Noord-Afrika, 1950-1951.; 1142-1143; 2 omslagen
      - Marokko, 1142
      - Tunesië, 1143
    - Stukken betreffende de diplomatieke betrekkingen tussen de Nederlandse en de Indonesische ambassade te Parijs, 1950-1951.; 1144; 1 omslag
    - Stukken betreffende het overleg met het ministerie van Buitenlandse Zaken over de totstandkoming van de Divestment Law, een wet van de Geallieerde Hoge Commissie in Duitsland over de veiligstelling van geallieerde reparatie- en restitutiemaatregelen in Duitsland, 1950-1951.; 1145; 1 omslag
    - Stukken betreffende het plan Schuman voor een gemeenschappelijk beheer van de Frans-Duitse staal- en steenkoolproductie, 1950-1951.; 1146; 1 pak
  - INTERNATIONALE ORGANISATIES, 99
    - Stukken betreffende de UNESCO, 1946-1951.; 1147; 1 pak
    - Stukken betreffende het uitwisselen van informatie met het ministerie van Buitenlandse Zaken over een federatief Europa en de Vijf Mogendheden Studiecommissie voor Europese eenheid, 1948-1949.; 1148; 1 omslag
    - Stukken betreffende het overleg met het ministerie van Buitenlandse Zaken over de internationale onderhandelingen over de vorming van een Atlantisch Pact, 1948-1951.; 1149-1150; 2 pakken
      - Map I, 1149
      - Map II, 1150
    - Stukken betreffende het overleg met het ministerie van Buitenlandse Zaken over de taak van de Organisatie voor Europese Economische Samenwerking in het kader van het Europees Herstel Programma, 1948-1951.; 1151-1152; 2 pakken
      - 1948, 1151
      - 1948-1951, 1152
    - Stukken betreffende de vertegenwoordiging van de ambassade in de voorbereidende commissie voor de Raad van Europa en het voeren van overleg met het ministerie van Buitenlandse Zaken over de vergaderingen van deze Raad, 1949-1951.; 1153; 1 pak
- CONSULAAT TE PARIJS (1945-1954)
  - ALGEMEEN
    - Agenda's van ingekomen en uitgegane stukken van de afdeling Sociale Zorg, 1945-1946.; 1154-1155; 2 delen
      - 1945 nr. 08001 - nr. 08568 en 1946 nr. 00001 - nr. 02942, 1154
      - 1946 nr. 02943 - nr. 04486, 1155
    - Agenda's van ingekomen en uitgegane stukken van de Consulaire afdeling, 1945-1954.; 1156-1187; 32 delen
      - 1945 nr. 05529 - nr. 08256, 1156
      - 1945 nr. 08257 - nr. 11041, 1157
      - 1945 nr. 11042 - nr. 13847, 1158
      - 1945 nr. 13848 - nr. 15155 1946 nr. 00001 - nr. 02094, 1159
      - 1946 nr. 02095 - nr. 05574, 1160
      - 1946 nr. 05575 - nr. 09025, 1161
      - 1946 nr. 09026 - nr. 12451, 1162
      - 1946 nr. 12452 - nr. 15839, 1163
      - 1946 nr. 15842 - nr. 16236 1947 nr. 00001 - nr. 02861, 1164
      - 1947 nr. 02862 - nr. 06142, 1165
      - 1947 nr. 06143 - nr. 09466, 1166
      - 1947 nr. 09467 - nr. 12788, 1167
      - 1947 nr. 12789 - nr. 14792 1948 nr. 00001 - nr. 01166, 1168
      - 1948 nr. 01167 - nr. 04225, 1169
      - 1948 nr. 04226 - nr. 07327, 1170
      - 1948 nr. 07328 - nr. 13323 1949 nr. 00001 - nr. 03716, 1171
      - 1949 nr. 03717 - nr. 13538, 1172
      - 1950 nr. 00001 - nr. 03428, 1173
      - 1950 nr. 03430 - nr. 06860, 1174
      - 1950 nr. 06861 - nr. 10291, 1175
      - 1950 nr. 10292 - nr. 13689, 1176
      - 1950 nr. 13690 - nr. 14464 1951 nr. 00001 - nr. 00859, 1177
      - 1951 nr. 00860 - nr. 02511, 1178
      - 1951 nr. 02512 - nr. 04162, 1179
      - 1951 nr. 04163 - nr. 11952, 1180
      - 1951 nr. 11953 - nr. 14950 1952 nr. 00001 - nr. 04960, 1181
      - 1952 nr. 04961 - nr. 13020, 1182
      - 1952 nr. 13021 - nr. 15300 1953 nr. 00001 - nr. 05680, 1183
      - 1953 nr. 05681 - nr. 11820, 1184
      - 1953 nr. 11821 - nr. 15266 1954 nr. 00001 - nr. 02490, 1185
      - 1954 nr. 02491 - nr. 08660, 1186
      - 1954 nr. 08661 - nr. 14600, 1187
    - Agenda's van ingekomen en uitgegane stukken van en aan de diverse consulaten, 1949-1954.; 1188-1192; 5 delen
      - 1949, 1188
      - 1950, 1189
      - 1951, 1190
      - 1952 en 1953, 1191
      - 1954, 1192
    - Inhoudsopgave van stukken en dossiers van de Consulaire afdeling op code over de jaren 1945-1954, met overzicht van de gebruikte archiefcode, z.d.; 1193; 1 pak
    - NEDERLAND, A
      - Stukken betreffende het verstrekken van informatie aan het ministerie van Buitenlandse Zaken over de bescherming van Nederlandse belangen in Bulgarije, 1940-1947.; 1194; 1 omslag
      - Stukken betreffende het verstrekken van informatie aan de consulaten over de benoeming en de aftreding van diverse ministers van Buitenlandse Zaken, 1946-1952.; 1195; 1 omslag
      - Stukken betreffende de viering van het gouden regeringsjubileum van koningin Wilhelmina en de inhuldiging van prinses Juliana tot koningin, 1948.; 1196; 1 omslag
      - Stukken betreffende het bezoek van koningin Juliana en prins Bernhard aan het eiland Ré, 1949.; 1197; 1 omslag
      - Circulaire van het ministerie van Buitenlandse Zaken van 18 februari 1949 inzake de juiste titulatuur van prins Bernhard, met geleidebrief, 1198; 1 omslag
    - FRANKRIJK, B
      - Stukken betreffende de organisatie en werkzaamheden van het bureau Nationale Veiligheid, 1945-1951.; 1199; 1 pak
    - VERDRAGEN EN OVEREENKOMSTEN, C
      - Stukken betreffende het arbeidsverdrag tussen Frankrijk en Nederland, 1948.; 1200; 1 omslag
      - Stukken betreffende het verstrekken van inlichtingen aan de minister van Buitenlandse Zaken over consulaire verdragen waarbij Nederland en Frankrijk partij zijn, 1951-1953.; 1201; 1 omslag
    - CONSULAIRE AFDELING, AMBASSADE PARIJS, D
      - Stukken betreffende benoeming, overplaatsing, ontslag en overlijden van diverse ambassadeurs, consuls en consuls-generaal, 1944-1950.; 1202-1205; 4 omslagen
        - Brat, N., 1945-1946, 1202
        - Brauw, L.M., 1946-1950, 1203
        - Haersma de With, H.M. van, 1945, 1204
        - Woerden, F.A. van, 1944, 1205
      - Lijsten met namen van Nederlanders die zich in Frankrijk bevinden, 1945-1946.; 1206; 1 pak
      - Stukken betreffende het geven van bekendheid aan de oprichting van de Nederlandsche Patriotten Bond, 1945-1951.; 1207; 1 omslag
      - Stukken betreffende het personeel van de directie Buitenlandse Dienst, 1947-1949.; 1208-1210; 3 omslagen
        - Reglement inzake de leeftijdsgrens, 1947-1948, 1208
        - Guldensbetaling van reizen en vrachtkosten van inboedels, 1949, 1209
        - Vergoeding van huishuur bij overplaatsing, 1949, 1210
      - Circulaires van het ministerie van Buitenlandse Zaken over de arbeidscontracten voor hulpkrachten, 1950-1952.; 1211; 1 omslag
      - Lijst van honorair en beroepspersoneel van de Consulaire afdeling, 1951.; 1212; 1 omslag
    - CONSULAIRE POSTEN BEHORENDE ONDER DE CONSULAIRE AFDELING TE PARIJS, E
      - Stukken betreffende de organisatie, de werkzaamheden en het personeel van de diverse consulaten, 1927-1954.; 1213-1248; 36 omslagen
        - Consulaat Abidjan, 1947-1952, 1213
        - Consulaat Algiers, 1952-1953, 1214
        - Consulaat Arzew, 1947-1950, 1215
        - Consulaat Bastia, 1945-1952, 1216
        - Consulaat Bayonn, 1940-1948, 1217
        - Consulaat Bizerte, 1947, 1218
        - Consulaat Boulogne-sur-Mer, 1939-1952, 1219
        - Consulaat Cherbourg, 1939-1945, 1220
        - Consulaat Dakar, 1945-1949, 1221
        - Consulaat Dieppe, 1939-1950, 1222
        - Consulaat Douala, 1945-1950, 1223
        - Consulaat Duinkerken, 1945-1953, 1224
        - Consulaat Le Havre, 1940-1952, 1225
        - Consulaat Leopoldstad, 1952, 1226
        - Consulaat Lille, 1925-1951, 1227
        - Consulaat Lyon, 1939-1946, 1228
        - Consulaat Marseille, 1939-1952, 1229
        - Consulaat Metz, 1939-1947, 1230
        - Consulaat Montauban, 1939-1946, 1231
        - Consulaat Monte-Carlo, 1944-1950, 1232
        - Consulaat Nancy, 1945-1951, 1233
        - Consulaat Nantes, 1952-1953, 1234
        - Consulaat Orange, 1945-1952, 1235
        - Consulaat Rabat, 1950-1954, 1236
        - Consulaat Rochefort, 1935-1947, 1237
        - Consulaat Rochelle, 1927-1951, 1238
        - Consulaat Roubaix, 1947, 1239
        - Consulaat Royan, 1945-1953, 1240
        - Consulaat Sfax, 1946-1952, 1241
        - Consulaat St.Malo, 1938-1951, 1242
        - Consulaat Toulouse, 1946-1950, 1243
        - Vice-Consulaat Caen, 1944-1949, 1244
        - Vice-Consulaat Calvi, 1947-1951, 1245
        - Vice-Consulaat Cannes, 1945-1954, 1246
        - Vice-Consulaat Le Château d'Oléron, 1945-1952, 1247
        - Vice-Consulaat Valéry-sur-Somme, 1945-1949, 1248
      - Stukken betreffende de reorganisatie van de consulaire dienst in Frankrijk, 1939-1949.; 1249; 1 omslag
      - Circulaire van 15 december 1948 van het ministerie van Buitenlandse Zaken over de vervulling van vacatures van honoraire betrekkingen bij consulaire posten, 1250; 1 omslag
      - Nota aan de minister van Buitenlandse Zaken over instructies voor telegramwisseling tussen het ministerie van Buitenlandse Zaken en honoraire consulaire ambtenaren, 1949.; 1251; 1 stuk
    - FINANCIËN (UITVOEREND), G
      - Stukken betreffende de behartiging van financiële belangen van Nederlanders door diverse consulaten, 1944-1947.; 1252-1257; 6 omslagen
        - Consulaat Bayonne, 1944-1946, 1252
        - Consulaat Bordeaux,1944-1946, 1253
        - Consulaat Lyon, 1944-1946, 1254
        - Consulaat Marseille, 1944-1946, 1255
        - Consulaat Nice, 1944-1946, 1256
        - Consulaat Toulouse, 1944-1947, 1257
      - Stukken betreffende voeren van overleg met het ministerie van Buitenlandse Zaken over de samenwerking tussen het bureau voor Maatschappelijke Zorg en de Nederlandsche Vereeniging voor Liefdadigheid op het gebied van de steunverlening, 1945-1947.; 1258; 1 omslag
      - Stukken betreffende de demobilisatie van militairen en de demobilisatie- uitkering, 1945-1948.; 1259; 1 omslag
      - Stukken betreffende de uitbetaling van Nederlandse en Nederlands- Indische pensioenen, 1945-1952.; 1260; 1 omslag
      - Circulaire van 19 september 1951 aan de consulaten te Marseille, Nice en Bordeaux over de toepassing van bepalingen in het Burgerlijk Wetboek en de Armenwet, met bijlage, 1261; 1 omslag
    - BURGERLIJKE STAND, LEGALISATIES E.D., H
      - Stukken betreffende de afgifte in Frankrijk van de 'Certificats de Coutume', een verklaring van het Nederlands recht en de Nederlandse jurisprudentie, 1932-1946.; 1262; 1 omslag
      - Stukken betreffende de afwikkeling van nalatenschappen en overlijdensakten van in de oorlog omgekomen Nederlanders, 1939-1951.; 1263-1264; 2 pakken
        - B - D, 1942-1947, 1263
        - H - W, 1939-1951, 1264
      - Lijsten met namen van overlevenden uit en gestorvenen in de concentratiekampen en van gesneuvelde Franse militairen in Nederland, met notitie, 1945.; 1265; 1 omslag
      - Stukken betreffende het ontvangen en verzenden van lijsten met namen van in gevangenschap gestorven Nederlandse gedeporteerden, 1945-1946.; 1266; 1 pak
      - Stukken betreffende het verzamelen van gegevens over de 'Engelandvaarders', 1945-1947.; 1267; 1 omslag
      - Stukken betreffende het verstrekken van informatie aan diverse instanties over de vindplaatsen en het onderhoud van Nederlandse oorlogsgraven en lijsten met namen van overleden Nederlanders, 1945-1953.; 1268; 1 pak
      - Stukken betreffende de graven van in de omgeving van Dijon omgekomen Nederlanders en het bijzetten in het Eregraf te Dijon, 1946-1949.; 1269; 1 pak
      - Stukken betreffende de bemiddeling bij het voorzien in de voogdij over de minderjarige M. Couzijn, 1949.; 1270; 1 omslag
      - Stukken betreffende huwelijken tussen Nederlanders en buitenlandse vrouwen en huwelijken van Nederlanders in het buitenland, 1949-1953.; 1271; 1 omslag
      - Stukken betreffende het op verzoek van het ministerie van Buitenlandse Zaken instellen van een onderzoek naar de data van overlijden van vermisten, 1953.; 1272; 1 omslag
    - NATIONALITEITSKWESTIES, I
      - Registers met namen van personen die een verklaring tot behoud van het Nederlanderschap hebben afgelegd, 1944-1949.; 1273-1276; 4 delen
        - 1944 - 1945 april, 1273
        - 1945 mei - 1946, 1274
        - 1947 tot juli, 1275
        - 1947 vanaf aug., 1276